【裁判字號】    99,抗,59
【裁判日期】    990224
【裁判案由】    假處分
【裁判全文】
臺灣高等法院高雄分院民事裁定            99年度抗字第59號
抗  告  人  甲○○○
上列抗告人因與相對人第一商業銀行股份有限公司間假處分事件
，對於民國98年12月31日台灣高雄地方法院98年度裁全字第5885
號裁定，提起抗告，本院裁定如下：
    主  文
抗告駁回。
抗告訴訟費用由抗告人負擔。
    理  由
一、按債權人就金錢請求以外之請求，因請求標的之現狀變更，
    有日後不能強制執行，或甚難強制執行之虞，欲保全強制執
    行者，得聲請假處分，民事訴訟法第532 條定有明文。又「
    假處分為保全強制執行方法之一種，苟合於假處分條件，並
    經債權人聲敘假處分之原因存在，法院即得為假處分之裁判
    ，至債權人起訴主張之實體上理由是否正當，乃屬本案判決
    問題，非假處分裁判中所能解決。」（最高法院20年抗字第
    5 號判例參照）。查，本件相對人主張訴外人藍海企業股份
    有限公司邀同邱建銘為連帶保證人向相對人借款，其等自民
    國98年8 間起即未繳納本息，現尚積欠相對人美金799,136
    元，詎邱建銘於98年1 月間將其所有坐落高雄縣岡山鎮○○
    段656 號土地，及其上建物即門牌號碼高雄縣岡山鎮○○街
    60號加強磚造二層樓房（下稱系爭不動產）以買賣為原因移
    轉登記予抗告人，相對人將依民法第244 條第2 項規定，訴
    請法院撤銷其等間所為之上開買賣，惟恐抗告人將系爭不動
    產為讓與、設定他項權利、出租及其他一切處分行為，使請
    求之標的現狀變更，有日後不能或甚難強制執行之虞，為保
    全強制執行，願供擔保請求就系爭不動產為假處分等語，並
    提出保證書、約定書、進口遠期信用狀借款契約、進口遠期
    信用狀展期申請書兼約定書、進口單據收到回單、遠期信用
    狀授信記錄卡、土地、建物登記謄本暨異動索引等釋明之。
    原裁定依首開規定，命相對人供擔保後為假處分，並無不合
    。
二、本件抗告意旨略以：抗告人於98年1 月2 日向邱建銘購買系
    爭不動產，買賣價金為新台幣（下同）250 萬元，因銀行以
    抗告人年紀過大為由，拒絕貸款予抗告人，抗告人乃與邱建
    銘約定，於抗告人給付買賣價金15萬元後，餘額235 萬元則
    以邱建銘之名義向大眾商業銀行股份有限公司申請貸款，貸
    款則由抗告人繳納，至於邱建銘積欠相對人之款項，與抗告
    人無關，相對人自不得對抗告人所有系爭不動產聲請假處分
    ，為此，請求廢棄原裁定云云，惟抗告人與邱建銘間就系爭
    不動產是否真有買賣關係存在，乃屬實體問題，應由本案訴
    訟解決，非本件保全程序所得審究，抗告人據以對原裁定聲
    明不服，不能認為有理由，其抗告應予駁回。
三、據上論結，本件抗告為無理由，爰依民事訴訟法第495 條之
    1 、第449 條第1 項、第95條、第78條，裁定如主文。
中    華    民    國    99    年    2     月    24    日
                            民事第三庭
                                審判長法官  張國彬
                                法      官  甯  馨
                                法      官  鄭月霞
以上正本證明與原本無異。
如不服本裁定應於送達後10日內向本院提出再抗告狀（並按他造
當事人之人數附繕本），並繳納再抗告費新臺幣1,000 元。
再為抗告僅得以適用法規顯有錯誤為理由，並應委任律師為代理
人。
中    華    民    國    99    年    2     月    24    日
                                書  記  官  白  蘭
附註：
抗告人之配偶、三親等內之血親、二親等內之姻親，或抗告人為
法人、中央或地方機關時，其所屬專任人員具有律師資格並經法
院認適當者，亦得為第三審代理人。
抗告人或其法定代理人具有律師資格者及前項情形，應於提起抗
告或委任時釋明之。

司法院資訊處製作；財團法人民間司法改革基金會備份。
